# 关于委托开发软件会计处理问题

提问人：磊颀 时间：2018-03-30 14:49:26
我公司委托开发管理软件，按进度付款，未研发好投入使用前进度款先记入“开发支出”，等验收投入使用后转入“无形资产”摊销还是直接全部记入研发费用？求助！

回答人：chenyiwei
可参考：《瑞华研究 2010 ～ 2016 汇编》之“问题1-2-4（外包的开发活动的相关支出的资本化问题）”、“问题1-2-5（关于委托开发的技术能否资本化的问题）”。